【裁判字號】    99,易,1032
【裁判日期】    990818
【裁判案由】    竊盜
【裁判全文】
臺灣板橋地方法院刑事判決              99年度易字第1032號
公  訴  人  臺灣板橋地方法院檢察署檢察官
被      告  丙○○
上列被告因竊盜案件，經檢察官提起公訴（99年度偵字第1386號
），而被告於準備程序中對被訴之事實為有罪陳述，本院裁定行
簡式審判程序，並判決如下：
    主  文
丙○○竊盜，累犯，處有期徒刑肆月，如易科罰金，以新台幣壹
仟元折算壹日；又竊盜，累犯，處有期徒刑陸月，如易科罰金，
以新台幣壹仟元折算壹日；又竊盜，累犯，處有期徒刑肆月，如
易科罰金，以新台幣壹仟元折算壹日。應執行有期徒刑壹年，如
易科罰金，以新台幣壹仟元折算壹日。
    事  實
一、丙○○前因施用毒品案件，經臺灣臺北地方法院於民國98年
    2 月11日以98年度簡字第472 號判決判處有期徒刑3 月，98
    年3 月31日判決確定，於98年10月31日縮刑期滿執行完畢。
    詎猶不知悔改，先後於附表所示之時間、地點，見乙○○、
    丁○○、戊○○所有如附表所示之車輛停放該處，且機車或
    貨車之鑰匙未拔除，竟意圖為自己不法之所有，旋利用前開
    鑰匙，竊取該等車輛及置於車廂內如附表所示之財物得手後
    ，車輛供其代步使用，財物部份即交予其不知情之女友甲○○（另由台灣板橋地方法院檢察署檢察官為不起訴處分）。
    嗣於98年12月21日18時30分許，丙○○駕駛如附表編號二所
    示之自用小貨車，行經臺北縣三重市○○路○ 段231 巷97號
    前，為警攔檢查獲；另於同日19時許，經丙○○帶同警方前
    往其與甲○○相約之臺北縣三重市○○路○ 段292 巷口，當
    場自甲○○所有之背包內扣得車牌號碼0295-KG 號自用小客
    車鑰匙1 支、戊○○重機車駕照1 張、車牌號碼083-DFZ 號
    重型機車行照1 張、乙○○之工作證1 張、三星牌手機1 支
    、紅色愛曼尼皮夾1 只、MP4 隨身聽( 含耳機) 、琉璃手鍊
    1 條、車牌號碼290-QDA 號輕型機車鑰匙1 支後，再經丙○○、甲○○陪同警方分別於臺北縣中和市○○路○ 段142 巷
    19 弄9號前、興南路1 段117 巷5 弄7 號前，起獲失竊如附
    表編號一、三所示之輕、重型機車各1 部，並於返回甲○○
    位於臺北縣三重市○○路○ 段296 號4 樓住處後，扣得乙○○之身分證、駕照、健保卡、學生證、兆豐銀行信用卡、中
    國信託銀行信用卡、郵局提款卡各1 張、黑色鑰匙包1 個、
    凱蒂貓粉紅色零錢包1 只、鑰匙8 支、塑膠袋貨物23箱等物
    。
二、案經臺北縣政府警察局三重分局移請臺灣板橋地方法院檢察
    署檢察官偵查起訴。
    理  由
一、訊據被告丙○○對於上揭事實坦承不諱，核與證人甲○○、
    乙○○、丁○○、戊○○分別於警訊及偵查中證述之情節相
    符，並有贓物認領保管單、臺北縣政府警察局車輛尋獲電腦
    輸入單、失竊車輛及贓物照片共12張、監視器翻拍畫面2 紙
    、被告使用之0000000000號行動電話通聯查詢單1 份在卷可
    稽，事證已甚明確，被告犯行堪以認定。
二、核被告所為，均係犯刑法第320 條第1 項之竊盜罪。被告於
    附表所示之時、地，先後三次竊盜之犯行，均犯意各別、行
    為互殊，應予分論併罰。再被告有犯罪事實欄所載之論罪、
    科刑及徒刑之執行情形，此有台灣高等法院被告前案紀錄表
    1 件在卷足憑，其曾受有期徒刑之執行完畢後，5 年之內故
    意再犯本件有期徒刑以上之竊盜罪，為累犯，均應依刑法第
    47 條 第1 項規定加重其刑。審酌被告多次行竊，造成被害
    人財產損失，惟犯後於本院審理時，已坦承犯行，態度尚佳
    ，公訴人求處有期徒刑2 年尚屬過重，暨被告犯罪之動機、
    目的、手段等一切情狀，分別量處如主文所示之刑，及定其
    應執行之刑，併諭知易科罰金之折算標準，以資懲儆。
據上論斷，應依刑事訴訟法第273 條之1 第1 項、第299 條第1
項前段，刑法第320 條第1 項、第47條第1 項、第41條第1 項前
段、第51條第5 款，刑法施行法第1 條之1 第1 項、第2 項前段
，判決如主文。
本案經檢察官黃佳權到庭執行職務。
中    華    民    國    99    年    8     月    18    日
                  刑事第六庭    法  官   胡堅勤
上列正本證明與原本無異。
如不服本判決，應於判決送達後10日內敘明上訴理由，向本院提
出上訴狀 (應附繕本) ，上訴於臺灣高等法院。其未敘述上訴理
由者，應於上訴期間屆滿後20日內向本院補提理由書「切勿逕送
上級法院」。
                                書記官  梁宜庭
中    華    民    國    99    年    8     月    18    日
附錄本案論罪科刑法條全文：
中華民國刑法第320條
（普通竊盜罪、竊佔罪）
意圖為自己或第三人不法之所有，而竊取他人之動產者，為竊盜
罪，處5年以下有期徒刑、拘役或5百元以下罰金。
意圖為自己或第三人不法之利益，而竊佔他人之不動產者，依前
項之規定處斷。
前二項之未遂犯罰之。
附表：
┌──┬───┬─────┬───────┬─────┬──────────┐
│編號│被害人│ 犯罪時間 │  犯罪處所    │ 失竊車輛 │隨車輛併同失竊之財物│
├──┼───┼─────┼───────┼─────┼──────────┤
│ 一 │乙○○│98年12月17│臺北縣永和市中│車牌號碼  │新台幣(下同)現金6000│
│    │      │日19時許  │正路11號前    │290-QDA號 │元、乙○○之身分證、│
│    │      │          │              │輕型機車  │駕照、健保卡、兆豐銀│
│    │      │          │              │          │行信用卡、中國信託銀│
│    │      │          │              │          │行信用卡、郵局提款卡│
│    │      │          │              │          │、學生證各1張、三星 │
│    │      │          │              │          │牌及SONY牌手機各1支 │
│    │      │          │              │          │、紅色愛曼尼皮夾1只 │
│    │      │          │              │          │、MP4隨身聽(含耳機) │
│    │      │          │              │          │、琉璃手鍊1條、工作 │
│    │      │          │              │          │證1張、黑色鑰匙包1個│
│    │      │          │              │          │、淺咖啡色手提包1個 │
│    │      │          │              │          │、鑰匙8支、凱蒂貓粉 │
│    │      │          │              │          │紅色零錢包1個       │
├──┼───┼─────┼───────┼─────┼──────────┤
│ 二 │丁○○│98年12月18│臺北縣三重市力│車牌號碼02│現金6000元、塑膠袋貨│
│    │      │日12時許  │行路1段72號前 │95-KG號自 │物23箱(價值3萬元)   │
│    │      │          │              │用小貨車  │                    │
├──┼───┼─────┼───────┼─────┼──────────┤
│ 三 │戊○○│98年12月18│臺北縣中和市興│車牌號碼  │無                  │
│    │      │日21時40分│南路1段126號前│083-DFZ號 │                    │
│    │      │許        │              │重型機車  │                    │
└──┴───┴─────┴───────┴─────┴──────────┘

司法院資訊處製作；財團法人民間司法改革基金會備份。
